臺灣新竹地方法院民事小額判決  
111年度竹小字第477號
原      告  許鈞荃  
被      告  陳力愷  
            張世揚  

上列當事人間請求損害賠償事件，本院於民國111 年9 月22日辯
論終結，判決如下：
    主      文
被告應連帶給付原告新臺幣壹萬貳仟玖佰柒拾捌元，及自民國一
一一年六月二十一日起至清償日止，按週年利率百分之五計算之
利息。
原告其餘之訴駁回。
訴訟費用新臺幣壹仟元，其中新臺幣肆佰元由被告連帶負擔，餘
由原告負擔。
本判決原告勝訴部分得假執行。
原告其餘假執行聲請駁回。
    事實及理由
壹、程序方面：
　　本件被告張世揚經合法通知，未於言詞辯論期日到場，核無
    民事訴訟法第386 條各款所列情形，爰依原告之聲請，由其
    一造辯論而為判決。
貳、實體方面：　　　　
一、原告主張：原告於民國110 年10月30日凌晨1 時52分，駕駛
    其所有之車牌號碼000-0000號自用小客車（下稱系爭車輛）
    ，行經新竹市○○○街00號前，因被告張世揚駕駛之車牌號碼0
    00-0000號自用小客車（下稱被告張世揚車輛）違規停車於
    該處道路上，致視線不良，適被告陳力愷騎乘之車牌號碼00
    0-0000號普通重型機車（下稱被告陳力愷機車）亦暫停於該
    處道路上，因而與被告陳力愷機車發生碰撞，造成系爭車輛
    受損。嗣系爭車輛送廠修理，系爭車輛修復費用為新臺幣（
    下同）32,445元，爰依侵權行為之法律關係提起本件訴訟。
    並聲明：㈠被告應連帶給付原告32,445元，及自起訴狀繕本
    送達翌日起至清償日止，按週年利率5%計算之利息。㈡願供
    擔保，請准宣告假執行。
二、被告則以：
　㈠被告陳力愷部分：機車非伊所有，當時伊將機車停在巷子裡
    ，大約停10分鐘，因為進去便利商店買東西，機車倒下在路
    中間，但機車為何會倒並不清楚，系爭車輛僅有一道傷痕，
    卻整片烤漆鈑金，不知是否正確等語置辯。並聲明：原告之
    訴駁回。
　㈡被告張世揚未於言詞辯論期日到場，亦未提出書狀作何聲明
    或陳述。
三、得心證之理由：
　㈠原告主張其於上開時、地與被告陳力愷機車發生碰撞之事實
    ，業據提出新竹市警察局道路交通事故當事人登記聯單、道
    路交通事故初步分析研判表、車輛維修單等件影本為證，並
    經本院依職權調取本件道路交通事故調查卷宗核閱無訛，且
    為被告陳力愷所不爭執；而被告張世揚未於言詞辯論期日到
    場，亦未提出書狀作何聲明或陳述，本院依上開調查證據之
    結果，堪信原告之主張為真實。
　㈡按駕駛人駕駛汽車，應遵守道路交通標誌、標線、號誌之指
    示；汽車臨時停車時，應依下列規定：二、交岔路口10公尺
    內不得臨時停車。三、設有禁止臨時停車標誌、標線處所不
    得臨時停車；汽車停車時，應依下列規定：一、禁止臨時停
    車處所不得停車。九、顯有妨礙其他人、車通行處所，不得
    停車；汽車停車時應依車輛順行方向緊靠道路邊緣，其前後
    輪胎外側距離緣石或路面邊緣不得逾40公分；紅實線設於路
    側，用以禁止臨時停車；汽車駕駛人，臨時停車有下列情形
    之一者，處300 元以上600 元以下罰鍰：二、在交岔路口、
    公共汽車招呼站十公尺內或消防車出、入口五公尺內臨時停
    車。。三、設有禁止臨時停車標誌、標線處所臨時停車；汽
    車停車時應依車輛順行方向緊靠道路邊緣，其前後輪胎外側
    距離緣石或路面邊緣不得逾40公分。道路交通安全規則第90
    條第1 項前段、第111 條第1 項第2款、第3 款、第112 條
    第1 項1 款、第9 款、第2 項、道路交通標誌標線號誌設置
    規則第149 條第1 項第1 款第5 目、道路交通管理處罰條例
    第55條第1 項第2 款、第3 款分別定有明文。又「道路交通
    標誌標線號誌設置規則」（主管機關依道路交通管理處罰條
    例第4 條第3 項規定授權發布）第169 條規定「禁止臨時停
    車線，用以指示禁止臨時停車路段……本標線為紅色實線……本
    標線禁止時間為全日24小時，如有縮短之必要時，應以標誌
    及附牌標示之。」。經查，被告張世揚、陳力愷於上開時、
    地駕駛車輛、騎乘機車上路，本應注意上開規定，且依當時
    情形，並無不能注意之情事，然其中被告張世揚在禁止臨時
    停車標線（即俗稱之紅線）處違規停車或暫停不當而肇事之
    過失，此有舉發違反道路交通管理事件通知單、道路交通事
    故影像截圖紀錄表及照片黏貼紀錄表在卷可考（見本院卷第
    39至47頁），而依上開道路交通事故影像截圖紀錄表及道路
    交通事故現場圖測繪結果，被告陳力愷機車係停放於新竹市
    ○○○街00號前路旁，然並未緊靠道路邊緣停車，車身倒在路
    中間，被告陳力愷機車前後輪胎外側距離緣石或路面邊緣已
    超過40公分，可知被告陳力愷停放機車之位置全然位在路面
    邊線以內，明顯佔據巷道近一半的空間，未留有充裕空間讓
    其他車輛通行，致車道內汽、機車可通行之範圍變為狹窄，
    故依其停放位置及現場路寬，確已妨害其他車輛行車動線，
    造成直行車輛無法正常行駛在該處道路上，導致車禍風險增
    加，進而使原告行經該處時，需往左偏移以閃避、超越被告
    陳力愷機車始能繼續前進，且該處距離新竹市田美三街與光
    華南路18巷交岔路口僅4.1公尺，是在交岔路口10公尺內，
    依前揭規定，亦禁止停車或臨時停車，則被告陳力愷就本件
    車禍事故之發生，即有在交岔路口處臨時停車，妨礙其他人
    、車通行之過失甚明，卷附之新竹市警察局道路交通事故初
    步分析研判表亦同此認定。又被告之過失行為與原告所有之
    系爭車輛受有損害間亦具相當因果關係，被告自應就其過失
    不法侵權行為所致原告所有系爭車輛之損害，負賠償責任。
　㈢次按因故意或過失，不法侵害他人之權利者，負損害賠償責
    任；數人共同不法侵害他人之權利者，連帶負損害賠償責任
    ；汽車、機車或其他非依軌道行駛之動力車輛，在使用中加
    損害於他人者，駕駛人應賠償因此所生之損害；不法毀損他
    人之物者，被害人得請求賠償其物因毀損所減少之價額。民
    法第184 條第1 項前段、第185 條第1 項前段、第191 條之
    2 前段、第196 條分別定有明文。且民法第185條第1項所謂
    之數人共同不法侵害他人之權利，係指各行為人均曾實施加
    害行為，且各具備侵權行為之要件而發生同一事故者而言，
    是以各加害人之加害行為均須為不法，且均須有故意或過失
    ，並與事故所生損害具有相當因果關係者始足當之。又按民
    事上之共同侵權行為（狹義的共同侵權行為，即加害行為）
    與刑事上之共同正犯，其構成要件並不完全相同，共同侵權
    行為人間不以有意思聯絡為必要，數人因過失不法侵害他人
    之權利，苟各行為人之過失行為，均為其所生損害共同原因
    ，即所謂行為關連共同，亦足成立共同侵權行為，依民法第
    185 條第1 項前段之規定，各過失行為人對於被害人應負全
    部損害之連帶賠償責任。又按物被毀損時，被害人除得依民
    法第196 條請求賠償外，並不排除民法第213 條至第215 條
    之適用。依民法第196 條請求賠償物被毀損所減少之價額，
    得以修復費用為估定之標準，但以必要者為限（例如︰修理
    零件以新品換舊品，應予折舊），此有最高法院77年度第9 
    次民事庭會議決議可資參照。查被告2 人過失不法毀損系爭
    車輛，已如上述，而系爭車輛之受損，既係來自於被告張世
    揚違規停車或暫停不當，及被告陳力愷於交岔路口處臨時停
    車，妨礙其他人、車通行之共同疏失所致，與被告2 人之過
    失行為自具相當因果關係。準此，本件事故係因被告2人分
    別違反上開規定，被告2 人就本件車禍之發生既均有過失責
    任，對於原告之賠償，即應負全部之連帶賠償責任。至於被
    告2 人間之過失責任程度分擔，僅涉及被告2 人間內部分擔
    之問題，尚不得執此對抗原告，併此說明。原告又主張系爭
    車輛因本件車禍受損，經估價後之修復費用共計32,445元，
    均為工資、烤漆修復費用，有原告提出之車輛維修單為證（
    見本院卷第17頁）。被告陳力愷雖抗辯系爭車輛僅有一道傷
    痕，卻整片烤漆鈑金，不知是否正確云云，然觀諸車輛維修
    單所載維修項目（見本院卷第17頁），與系爭車輛之受損部
    位（即右前車頭，見本院卷第29頁）堪稱相符，且維修金額
    並無不合理之處，而上開維修項目均位於右前車頭，為本件
    碰撞形態可能致損之合理項目，堪認均為系爭車輛因本件事
    故受損部位修復所需之費用。被告陳力愷前述辯解，尚非可
    取。另工資、烤漆費用部分因不生折舊問題，是系爭車輛之
    必要修復費用為32,445元。
　㈣惟按損害之發生或擴大，被害人與有過失者，法院得減輕賠
    償金額或免除之，民法第217 條第1 項定有明文。又按汽車
    行駛時，駕駛人應注意車前狀況及兩車併行之間隔，並隨時
    採取必要之安全措施，道路交通安全規則第94條第3 項定有
    明文。查被告2 人固各有前述之過失，然原告有未注意車前
    狀態之過失，此有新竹市警察局道路交通事故初步分析研判
    表在卷可考（見本院卷第35頁），是原告與有過失之情，應
    堪認定。是以，本院衡酌前述兩造之過失情節及本件車禍事
    故發生原因力之強弱程度，認被告及原告就本件車禍事故之
    發生，應負之過失責任比例各為四成及六成，並依上開規定
    ，自應減輕被告60%之賠償責任。依此計算結果，原告得請
    求被告連帶賠償之金額應為12,978元（計算式：32,445元（
    原告原可請求之金額）×40%（被告之肇事責任比例）＝12,97
    8元）。　
四、末按給付無確定期限者，債務人於債權人得請求給付時，經
    其催告而未為給付，自受催告時起，負遲延責任。其經債權
    人起訴而送達訴狀，或依督促程序送達支付命令，或為其他
    相類之行為者，與催告有同一之效力；遲延之債務，以支付
    金錢為標的者，債權人得請求依法定利率計算之遲延利息；
    應付利息之債務，其利率未經約定，亦無法律可據者，週年
    利率為5%，民法第229 條第2 項、第233 條第1 項前段、第
    203 條分別定有明文。本件係屬侵權行為損害賠償之債，自
    屬無確定期限者，又以支付金錢為標的，則依上揭法律規定
    ，原告就其得請求被告給付之金額部分，請求自起訴狀繕本
    送達之翌日起加計週年利率5%之利息，亦屬有據。而本件起
    訴狀繕本係於111 年6 月10日寄存於被告戶籍地之警察機關
    ，有送達證書2 紙在卷足憑（見本院卷第65、67 頁），依
    民事訴訟法第138 條第2 項規定，於111 年6 月20日發生送
    達效力，從而，原告向被告請求遲延利息之起算日為111 年
    6 月21日，應堪認定。
五、綜上所述，原告依侵權行為之法律關係，請求被告連帶給付
    12,978元，及自起訴狀繕本送達之翌日即111 年6 月21日起
    至清償日止，按週年利率5%計算之遲延利息，為有理由，應
    予准許；逾此範圍之請求，為無理由，應予駁回。
六、本件係依民事訴訟法第436 條之8 第1 項適用小額訴訟程序
    所為被告部分敗訴之判決，爰依民事訴訟法第436 條之20規
    定，就被告敗訴部分，依職權宣告假執行。又原告就其勝訴
    部分，聲請供擔保宣告假執行，僅係促使法院職權發動，毋
    庸另予准駁之表示。
七、本件事證已臻明確，兩造其餘之攻擊防禦方法及所提證據，
    於判決結果不生影響，爰不一一論列，附此敘明。
八、訴訟費用負擔之依據：民事訴訟法第79條、第85條第2 項。
    並依同法第436條之19第1 項規定，確定訴訟費用之負擔如
    主文第3 項所示。
中　　華　　民　　國　　111 　年　　10　　月　　21　　日
                  新竹簡易庭  法　官  黃致毅
以上正本證明與原本無異。
如不服本判決，須以違背法令為理由，於判決送達後20日內向本
庭提出上訴狀（應按他造當事人之人數附繕本）；如委任律師提
起上訴者，應一併繳納上訴審裁判費。
中　　華　　民　　國　　111 　年　　10　　月　　21　　日
                              書記官　蕭宛琴
　　　　　　　　　　　　　　　
附錄：
一、民事訴訟法第436 條之24第2 項：
    對於小額程序之第一審裁判上訴或抗告，非以其違背法令為
    理由，不得為之。
二、民事訴訟法第436 條之25：
    上訴狀內應記載上訴理由，表明下列各款事項：
    ㈠原判決所違背之法令及其具體內容。
    ㈡依訴訟資料可認為原判決有違背法令之具體事實。
三、民事訴訟法第436 條之32條第2 項：
    第438 條至第445 條、第448 條至第450 條、第454 條、第
    455 條、第459 條、第462 條、第463 條、第468條、第469
    條第1 款至第5 款、第471 條至第473 條及第475 條第1 項
    之規定，於小額事件之上訴程序準用之。